【裁判字號】    97,訴,3016
【裁判日期】    970818
【裁判案由】    毒品危害防制條例
【裁判全文】
臺灣臺中地方法院刑事判決              97年度訴字第3016號
公  訴  人  臺灣臺中地方法院檢察署檢察官
被      告  甲○○
                      號7樓之.
上列被告因毒品危害防制條例案件，經檢察官提起公訴（97年度
毒偵字第3218、3243、3419號），被告於準備程序中，為有罪之
陳述，並聽取當事人意見後，本院合議庭裁定受命法官獨任進行
簡式審判程序審理，本院判決如下：
    主    文
甲○○施用第一級毒品，累犯，處有期徒刑壹年；又施用第一級
毒品，累犯，處有期徒刑壹年；又施用第一級毒品，累犯，處有
期徒刑壹年，扣案之第一級毒品海洛因壹包（含袋重零點貳肆公
克，鑑定後驗餘淨重零點零貳零肆公克）沒收銷燬之。應執行有
期徒刑壹年陸月，扣案之第一級毒品海洛因壹包（含袋重零點貳
肆公克，鑑定後驗餘淨重零點零貳零肆公克）沒收銷燬之。
    犯罪事實
一、甲○○前因施用毒品案件，經送觀察、勒戒後，認有繼續施
    用毒品傾向，再經本院裁定送強制戒治並判處有期徒刑10月
    確定，嗣強制戒治部分於民國92年12月16日執行完畢釋放。
    復於95年間，再因施用毒品案件，經臺灣高等法院臺中分院
    判處有期徒刑10月確定，並於96年7月16日因減刑執行完畢
    。詎其仍不知戒除毒癮，竟先後於：（一）97年5月13日下
    午3時許，在其位於臺中縣太平市○○街457巷48弄8號7樓之
    3住處外之黃昏市場的公廁，以針筒注射之方式施用第1級毒
    品海洛因1次，嗣為警於97年5月15日下午3時許，持搜索票
    在其上述住處查獲，並經其同意採尿送驗，結果呈海洛因陽
    性反應。（二）97年5月18日15時許，在其位於臺中縣太平
    市○○路與育仁路口附近巷內以針筒注射之方式施用第1級
    毒品海洛因1次，嗣遭警於97年5月18日晚上19時30分許，在
    臺中縣太平市○○路及育仁路口盤查，經其同意採尿送驗，
    結果呈海洛因陽性反應。（三）97年6月20日13時30分許，
    在臺中市大坑圓環附近巷子，以針筒注射之方式施用第1級
    毒品海洛因1次，嗣為警於97年6月20日下午3時許，在臺中
    縣太平市○○路16 1號前盤檢查獲，並扣得其所有之海洛因
    毒品1包（含袋重0.24公克，鑑定後驗餘淨重0.0204公克）
    ，經其同意採尿送驗，結果為海洛因呈陽性反應，始悉上情
    。
二、案經臺中市警察局移送暨臺中縣警察局太平分局報請臺灣臺
    中地方法院檢察署檢察官偵查起訴。
    理      由
一、上揭犯罪事實，業據被告甲○○供認不諱，且經警先後採集
    其尿液送檢驗結果，均呈嗎啡陽性反應。此有中山醫學大學
    附設醫院檢驗科藥物檢測中心出具之尿液檢驗報告、毒品尿
    液真實姓名對照表各3紙、照片4張、現場圖1張附卷可稽，
    復有扣案之上開第一級毒品海洛因毛重（含袋重0.24公克，
    鑑定後驗餘淨重0.0204公克）經而該扣案之毒品經行政院衛
    生署草屯療養院鑑定結果，確係第一級毒品海洛因，有該院
    草療鑑字第0970006061號鑑定報告一紙附卷可佐。足認被告
    上開自白與事實相符。次查被告前因施用毒品案件，經送強
    制戒治，於92年12月16日執行完畢釋放。此有法務部刑案資
    料查註紀錄表、全國施用毒品案件紀錄表附卷可稽。被告於
    上開強制戒治執行完畢釋放後未滿5年，再為本件施用毒品
    犯行，其犯行堪予認定。
二、核被告所為，係犯毒品危害防制條例第10條第1項之施用第
    一級毒品罪。其持有第一級毒品之低度行為應為施用之高度
    行為所吸收，不另論罪。被告先後3次施用第一級毒品海洛
    因之犯行，犯意各別，應予分論併罰。被告於95年間，因施
    用毒品案件，經臺灣高等法院臺中分院判處有期徒刑10月確
    定，並於96年7月16日因減刑執行完畢，此有被告刑案資料
    查註紀錄表、臺灣高等法院被告前案紀錄表附卷可稽。其於
    徒刑執行完畢後五年內故意再犯本件有期徒刑以上之罪，為
    累犯，應依刑法第47條第1項之規定，加重其刑。爰審酌被
    告先前曾因施用毒品犯行接受觀察、勒戒、強制戒治及入監
    服刑，竟未能從中記取教訓，深切體認毒品危害己身健康之
    鉅，反而再次趁隙施用海洛因，顯見被告自制能力嚴重不足
    。被告於前案為警查獲後猶不思收斂，繼續施用毒品不輟，
    益徵其身染毒癮已深，而有接受相當期間監禁教化之必要，
    以促其及早矯正吸毒惡習；惟念及施用毒品固戕害個人健康
    至鉅，然就他人權益之侵害仍屬有限，及其犯罪目的、手段
    、犯罪後坦承犯行之態度、智識程度等一切情狀，分別量處
    如主文所示之刑，並定應執行之刑，以示懲儆。扣案之第一
    級毒品海洛因1包（含袋重0.24公克，鑑定後驗餘淨重0.020
    4公克）屬違禁物，應依毒品危害防制條例第18條第1項前段
    之規定諭知沒收銷燬之。
據上論斷，應依刑事訴訟法第273條之1第1項、第299條第1 項前
段，毒品危害防制條例第10條第1項、第18條第1項前段，刑法第
11 條前段、第47條第1項、第51條第5款，判決如主文。
本案經檢察官乙○○到庭執行職務。
中    華    民    國    97    年    8    月    18    日
                  刑事第三庭  法  官   黃松竹
以上正本證明與原本無異。
如不服本判決，應於收受送達後10日內向本院提出上訴書狀（應
敘述具體理由並附繕本）。
上訴書如未敘述理由，應於上訴期間屆滿後20日內補提理由書於
本院。
                              書記官   黃毅皓
中    華    民    國    97    年    8     月    18    日
附錄本案論罪科刑法條
毒品危害防制條例第十條第一項
施用第一級毒品者，處六月以上五年以下有期徒刑。


司法院資訊處製作；財團法人民間司法改革基金會備份。
